# 无偿划转财务处理

提问人：のの ′ 誹 喌 難 怋 时间：2021-08-20 14:27:13
陈老师，请教下，某民营企业由于个别原因，不能作为拟上市主体，故其计划将公司经营性资产和经营性负债无偿划转给子公司，以子公司作为拟上市主体。由于经营性负债大于经营性资产，该民营企业确认无偿转让财务处理时，是贷记资本公积吗？子公司在收到经营性资产和经营性负债后，由于经营性负债大于经营性资产，子公司是应该冲减资本公积，不足部分冲减留存收益吗？

回答人：chenyiwei
该民营企业（划出方）作为母公司，应将划出的净资产账面价值作为对子公司的投资成本。
如果划出的净资产账面价值为负数的，则子公司冲减资本公积，母公司对子公司的长投成本为零，差额在母公司个别报表层面确认资产处置损益（前提是对这部分超额亏损，母公司无需承担责任）。

提问人：のの ′ 誹 喌 難 怋 时间：2021-09-26 16:57:00
陈老师，子公司资本公积不够冲减，是否资本公积负数表示，还是不足部分冲减留存收益。

回答人：chenyiwei
不足部分冲减留存收益。